# 关于新报表项目，应收款项融资

提问人：田键泯 时间：2019-07-21 10:14:54
@chenyiwei 陈版主好，关于应收款项融资这个项目，主要反映资产负债表日以公允价值计量且其变动计入其他综合收益的应收账款和应收票据，我是否可以理解为该金融资产为新金融工具准则下定义的第二类金融工具，即存在存在持有获取现金流，也存在出售的目的。举例：应收票据贴现。问题：
1 、应收账款什么情况下需要划分，如果应收账款质押，不会终止确认，是都需要划分？
2 、该应收款项融资项目后续计量怎么处理？是否可以处理: 例如应收票据如果预计贴现的情况下，预估预计贴现率后，将贴息作为 OCI，借：OCI贷：？？？？（看到 A+H 股说不应当改变应收款项账面价值），还是应当如何处理？同时，是否应当对该部分应收款项正常计提坏账准备（即信用减值损失）。
望指教！

回答人：chenyiwei
1 、管理层应提供明确证据表明管理此类金融资产的业务模式是属于第二类。
例如明确对来源于某个或某类客户的应收款项、应收票据都将以保理方式实现终止确认。偶发性或无规律的贴现、背书不作为归类第二类金融资产的依据。
2 、应确保该类金融资产的贴现或背书、保理满足金融资产转移准则规定的终止确认条件。
3 、期末公允价值变动（不是预计贴现息）计入 OCI。同时正常计提坏账准备，确认信用减值损失。

提问人：瓜友 melonmate 时间：2019-07-30 16:55:48
请教一下陈版：
1 、管理层没有明确对来源于某个或某类的应收票据以贴现或背书的方式终止确认，但是期间通过贴现或背书终止确认的票据金额是重大的，且占收到票据的比例较高。此中情形下，是否可将应收票据划分为应收款项融资？
2 、企业持有的 “受限票据”，如【已质押未到期的应收票据】是否不满足划分为应收款项融资？（因为企业预计在未来会利用该票据到期的资金偿还标的负债）
请陈版指教！

回答人：chenyiwei
1 、没有管理层明确意图的书面文件，不建议进行该项分类。 2 、是，不满足。